臺灣屏東地方法院民事裁定
111年度原小抗字第1號

抗  告  人  第一產物保險股份有限公司

法定代理人  李正漢  


相  對  人  吳桂梅  

上列當事人間請求侵權行為損害賠償事件，抗告人對於民國111
年7月25日本院潮州簡易庭111年度潮原小字第7號裁定提起抗告
，本院裁定如下：
    主  文
原裁定廢棄。
    理  由
一、按抗告法院認抗告為有理由者，應廢棄或變更原裁定；非有
    必要，不得命原法院或審判長更為裁定，民事訴訟法第492
    條定有明文。此一規定，依同法第436條之32第3項規定，於
    小額事件之抗告程序準用之。次按裁定期間並非不變期間，
    故當事人依裁定應補正之行為，雖已逾法院之裁定期間，但
    於法院尚未認其所為之訴訟行為為不合法予以駁回前，其補
    正仍屬有效，法院不得以其補正逾期為理由，予以駁回（最
    高法院51年度台抗字第169號裁定意旨參照）。
二、抗告意旨略以：抗告人於民國111年5月25日收受本院潮州簡
    易庭於同年月19日所為111年度潮補字第436號裁定(下稱系
    爭裁定)，命抗告人於收受送達裁定5日內補繳裁判費新臺幣
    (下同)1,000元，抗告人乃於同年6月2日具狀檢附同額之郵
    政匯票補繳裁判費，並已於同年6月6日到達本院潮州簡易庭
    。惟原審仍於111年7月25日以抗告人逾期未補繳裁判費為由
    ，裁定駁回抗告人之訴，自有違誤，爰提起抗告，請求廢棄
    原裁定等語。
三、經查：原審以系爭裁定命抗告人於5日內補繳裁判費1,000元
    ，於111年5月25日送達抗告人，抗告人在原審裁定駁回其訴
    之前，已於同年6月2日具狀檢附郵政匯票如數補繳裁判費，
    而於同年6月6日到達本院潮州簡易庭之事實，有送達回證、
    大宗郵政匯票請購單、中華民國郵政交寄大宗函件執據、國
    內快捷掛號查詢及案件統計資料等件在卷可稽(見本院卷第1
    9至23頁及第33頁)，可知抗告人在原審裁定駁回其訴之前，
    已依系爭裁定補繳裁判費，揆諸前揭說明，抗告人補繳裁判
    費雖已逾原審裁定期間，但在原審裁定駁回其訴之前，其補
    正仍屬有效。則原審於111年7月25日以抗告人逾期未繳納裁
    判費為由，認抗告人起訴不合法，而以裁定駁回其訴，即有
    違誤。抗告意旨指摘原裁定不當，求予廢棄，為有理由，爰
    將原裁定廢棄，發回本院潮州簡易庭另為適法之處理。
四、據上論結，本件抗告為有理由，依民事訴訟法第436條之32
    第3項、第492條，裁定如主文。　　
中　　華　　民　　國　　111 　年　　10　　月　　6 　　日
                  民事第二庭  審判長法  官  凃春生
                                    法  官  薛全晉
　　　　　　　　　                  法　官　俞亦軒
正本係照原本作成。
本裁定不得再抗告。
中　　華　　民　　國　　111 　年　　10　　月　　6 　　日
                                    書記官　鍾思賢